# 建造合同审定结算价与原合同中标价不一致

提问人：苏韵芳 时间：2019-10-18 11:41:28
请问各位前辈，我们项目组正在做公司审计，发现公司有好些合同的审定结算价与原合同中标价不一致的情形，比如工程在 2016 年中标总价是 6700万左右，在 2017 年 11 月施工完成，历时大概 17 个月，中间也没有什么大的变更，企业施工退场时确认了 6700 万的收入， 2018 年 4 月份出了竣工验收，公司也编了竣工验收结算申请材料，但甲方拖到了 2019 年 4月份才审定结算总价，审定金额大概是 6800 万接近 6900 万的样子（企业预估到了甲方会砍掉一点），现在甲方聘请了第三方机构，审定核算价是6600 万，跟原先确认的累计收入差异是 100 万，这 100 万的差异要如何做账啊？能否请懂行的前辈支持一下！

回答人：chenyiwei
这个问题同样是如何区分前期差错和会计估计的问题，参考依据：中国证监会会计部《上市公司执行企业会计准则监管问题解答（ 2013 年第 1 期，总第 8 期）》（会计部函 [2013]232 号）第 1 问：
问题 1 ：上市公司在何种情况下可以认定前期会计估计发生差错，并追溯调整前期报表？
解答：根据《上市公司执行企业会计准则监管问题解答》（ 2010 年第 1 期，总第 4 期），不应简单将会计估计与实际结果对比认定存在差错。只有在上市公司能够提供确凿证据，表明由于重大人为过失或舞弊等原因，未能合理使用前期报表编报时已经存在且能够取得的可靠信息，导致前期会计估计结果未恰当反映当时情况，才能认定前期会计估计存在差错。前期会计估计存在差错，并不必然进行追溯调整，只有当上市公司确定相关因素导致会计估计差错累计影响数切实可行且该差错重要时，才采用追溯重述法调整前期报表，否则应采用未来适用法。
据此，应考虑企业此前在完工时根据中标价暂估 6700 万元的收入是否属于就前期编制报表时已存在和可获取的信息和情况而言的最佳估计，例如以往甲方是否习惯于在中标价基础上再砍价，而此前暂估收入时未考虑该因素；
如果属于前期差错的，还应考虑其影响大小，确定是追溯重述前期报表，还是将调整金额冲减 2019 年度的收入。